【裁判字號】    88,易,3830
【裁判日期】    890107
【裁判案由】    賭博
【裁判全文】
臺灣臺中地方法院刑事判決                        八十八年度易字第三八三號
    公  訴  人  臺灣臺中地方法院檢察署檢察官
    被      告  巳○○
                卯○○
                壬○○
                辰○○
                甲○○
                未○○
                乙○○
                癸○○
                寅○○
                辛○○
                己○○
                丙○○
                戊○○
                子○○
                丑○○
                申○○
右列被告因賭博案件，經檢察官提起公訴（八十八年度偵字第一三０九一號），本院
判決如左：
    主  文
巳○○、卯○○、壬○○、辰○○、甲○○、未○○、乙○○、癸○○、寅○○、辛○○、己○○、丙○○、戊○○、子○○在公眾得出入之場所賭博財物，巳○○、卯
○○、壬○○、辰○○、甲○○、未○○、乙○○、癸○○、寅○○、辛○○，各處
罰金捌仟元，己○○、丙○○、戊○○、子○○，各處罰金壹萬元，如易服勞役，均
以參佰元折算壹日。扣案之電腦肆組、電腦螢幕肆拾陸具、開獎螢幕貳拾參台、搖獎
浮球機壹台、開獎監視鏡頭貳具、賭資新台幣拾參萬參仟陸佰元，均沒收。
丑○○、申○○均無罪。
    事  實
一、巳○○、己○○、卯○○、丙○○、壬○○、辰○○、甲○○、戊○○、未○○
    、乙○○、子○○、癸○○、寅○○、辛○○及李雅惠（李雅惠另臺灣臺中地方
    法院檢察署檢察官依職權為不起訴處分在案），於民國（下同）八十八年五月二
    十七日，分別前往由庚○○（另行審理）所經營位於台中市西屯區○○○街七號
    一樓之「華碩電子遊藝場」之公眾得出入之場內，玩賭電腦賓果機具，而與庚○○賭博財物，其賭法為：賭客每支付新台幣（下同）一千元，可於電腦螢幕上開
    分二千分，每盤賓果押注一百至四百分，選取號碼後以現場電子浮球機（共有一
    至七十五號共七十五個號碼球，每盤浮出二十四個號碼球）浮出之號碼球依序比
    對，如螢幕上所選取之號碼浮出並連成直線或斜線即為中彩（賓果），可按一定
    賠率得分，最高可得九千分，否則所押注之分數即為電腦取消，賭客不玩時如分
    數達二萬分，即可依二千分換一千元之比例，至該電子遊藝場大廳後方之密室中
    ，以電話通知員工換回現金。嗣於同日下午十一時五十分左右，經臺灣臺中地方
    法院檢察署檢察官率台中市警察局第四分局警員搜索而當場查獲，並扣得電腦四
    組、電腦螢幕四十六具、開獎螢幕二十三台、搖獎浮球機一台、開獎監視鏡頭二
    具、監視器（含鏡頭）十組、監視錄影帶二捲、賭資現金十三萬三千六百元、日
    報表一張、每場收支表五張、支出明細表二張、會員卡登記簿一本、台中市政府
    營利事業登記證一份、打卡鍾一台、會員名冊一本、會員相片簿二本、會員資料
    表一疊。
二、案經台中市警察局第四分局報請臺灣臺中地方法院檢察署檢察官偵查起訴。
    理  由
一、訊據被告巳○○、卯○○、壬○○、辰○○、甲○○、未○○、乙○○、癸○○
    、寅○○、辛○○等人，對於其等於八十八年五月二十七日確有前往上開「華碩
    電子遊藝場」內，現電腦賓果機具等情不諱，惟矢口否認有何右揭犯行，並均辯
    稱：現場並不得兌換現金，並非賭博云云。被告己○○、丙○○、戊○○、子○○，均合法傳喚無正當理由未到庭，據其等四人前於警訊及偵查中所供，亦均矢
    口否認有何賭博犯行，其中被告戊○○辯稱：伊原在係咖啡廳點餐，為了等待服
    務人員，始坐在賓果機具第三十二號前云云被告己○○、丙○○、戊○○、子○○則辯稱：現場並不得兌換現金，並非賭博云云。惟查：
（一）同案被告庚○○經營之電腦賓果遊戲，於賭客分數累計達二萬分時，即可請工
      作人員洗分，依照二千分換一千元之比例計算，至該電子遊藝場大廳右後方之
      密室內，以密室內之電話聯絡，自牆壁上之暗格內換取現金之事實，業據同案
      被告李雅惠於警訊中供述明確（見偵查卷第七十八頁），而現場經查於進入大
      廳之右後方，確有一密室，內有電話，牆上確設有暗格，可自該游藝場後側辦
      公室將暗格推出至密室內之事實，有現場照片四張及錄影帶二捲附卷可稽，核
      予同案被告李雅惠上開供述情節相符，足證同案被告李雅惠上開自白，確與事
      實相符，應堪採信。
（二）現場為警查獲時，在場之被告巳○○、己○○、卯○○、丙○○、壬○○、辰
      ○○、甲○○、李雅惠、未○○、乙○○、子○○、癸○○、寅○○、辛○○
      等賭客十四名均有參加賓果押注之事實，業據上開被告於警訊中供承不諱，並
      有現場查緝時繪製之賭客與機台對照表一張在卷足憑；又被告戊○○於遭警查
      獲時，亦係坐在第三十二號機台參加賓果押注等情，亦有現場查緝時繪製之賭
      客與機台對照表一張在卷可按，足見被告戊○○上開所辯，應非實情，尚無可
      取。
（三）況一般經營商業，無不希望來客人數多多益善，而同案被告庚○○經營之上開
      華碩遊藝場經扣得會員名冊二本，及會員照片簿二本、會員資料等物，同案被
      告李雅惠並供稱加入會員須交付身分證影本、健保卡等資料，又現場同案被告
      庚○○另設密室，並於遊藝場內外廣設監視器等情，並有現場圖一張在卷及監
      視器（含鏡頭）十組、監視錄影帶二捲扣案可參，足見同案被告庚○○係以會
      員制之方式經營並廣設監視器以躲避警方之查緝，顯與一般經營正當之電動玩
      具遊戲場之經營方式有別，被告等辯稱並未兌換現金非賭博云云，無非係事後
      卸責之詞，均不足採信。
（四）此外，復有電腦四組、電腦螢幕四十六具、開獎螢幕二十三台、搖獎浮球機一
      台、開獎監視鏡頭二具、監視器（含鏡頭）十組、監視錄影帶二捲、賭資現金
      十三萬三千六百元、日報表一張、每場收支表五張、支出明細表二張、會員卡
      登記簿一本、台中市政府營利事業登記證一份、打卡鍾一台、會員名冊一本、
      會員相片簿二本、會員資料表一疊扣案可資佐證。
（五）綜上調查結果，被告巳○○、己○○、卯○○、丙○○、壬○○、辰○○、甲○○、戊○○、未○○、乙○○、子○○、癸○○、寅○○、辛○○確於上開
      「華碩電子遊藝場」之公眾得出入之場內，玩賭電腦賓果機具，而與庚○○賭
      博財物等情，應係事實，被告巳○○、卯○○、壬○○、辰○○、甲○○、未
      ○○、乙○○、癸○○、寅○○、辛○○等人前開所辯，被告己○○、丙○○
      、戊○○、子○○，於警訊及偵查中所辯，均係事後推諉卸責之詞，不足採信
      ，本件事證明確，被告巳○○、己○○、卯○○、丙○○、壬○○、辰○○、
      甲○○、戊○○、未○○、乙○○、子○○、癸○○、寅○○、辛○○之右揭
      犯行，均足以證明。
二、核被告巳○○、己○○、卯○○、丙○○、壬○○、辰○○、甲○○、戊○○、
    未○○、乙○○、子○○、癸○○、寅○○、辛○○等人所為，均係犯刑法第二
    百六十六條第一項前段之賭博罪。爰審酌被告等人之品行、犯罪動機、目的、手
    段、所生危害、犯罪後之態度等一切情狀，分別量處如主文第一項所示之刑，並
    均諭知易服勞役之折算標準。扣案之電腦四組、電腦螢幕四十六具、開獎螢幕二
    十三台、搖獎浮球機一台、開獎監視鏡頭二具為被告等當場賭博之器具，賭資現
    金十三萬三千六百元，為兌換處之賭資，均應依刑法第二百六十六條第二項之規
    定，宣告沒收。又被告己○○、丙○○、戊○○、子○○經合法傳喚無正當理由
    不到庭，本院認係應科罰金之案件，故不待其陳述逕行判決，併此說明。
三、公訴意旨另以：被告丑○○係同案被告庚○○所僱用之員工，負責開分、洗分及
    指導賭客操作電腦，並以之為常業，而被告申○○則在場玩賭電腦賓果機具，而
    與庚○○賭博財物，因認被告丑○○犯有刑法第二百六十七條之常業賭博罪嫌，
    被告申○○犯有同法第二百六十六條第一項前段之賭博罪嫌等語。惟按犯罪事實
    應依證據認定之，無證據不得推定其犯罪事實；又不能證明被告犯罪者，應諭知
    無罪之判決；刑事訴訟法第一百五十四條、第三百零一條第一項分別定有明文。
    本件訊之被告丑○○、申○○均堅決否認有公訴人所指之犯行，被告丑○○辯稱
    ：伊當時係欲在「華碩電子遊藝場」內，玩電腦賓果機具，尚未開分，伊上廁所
    後，因該店員工在打掃，即要伊去吧台內洗手，伊並非該遊藝場之員工等語，被
    告申○○則辯稱：伊係前往現場前方之咖啡廳找同案被告李佩雯聊天，並未在場
    玩賭等語。查：被告丑○○確非上開「華碩電子遊藝場」之員工等情，業據同案
    被告即「華碩電子遊藝場」之員工午○○、丁○○、李佩雯供明在卷（見本院八
    十八年十二月三十一日審判筆錄），而被告申○○於查獲當時並未坐於電腦賓果
    機具台前坐椅玩賭等情，亦有現場圖一紙在卷可稽，且其確係在咖啡廳與同案被
    告李佩雯聊天，並據同案被告李佩雯供述明確（見偵查卷第二００頁背面），足
    見被告丑○○確非上開「華碩電子遊藝場」之員工（其尚未開分參加賭博，亦難
    論以刑法第二百六十六條第一項前段之賭博罪），而被告申○○並非在場玩賭之
    賭客。此外，復查無其他任何積極證據，足資證明被告丑○○、申○○有公訴人
    所指之犯行存在，則揆諸前開說明，自屬不證明被告丑○○、申○○有公訴人所
    指之賭博犯行，既不能證明被告丑○○、申○○二人犯罪，自應諭知被告丑○○
    、申○○二人無罪之判決。
據上論斷，應依刑事訴訟法第二百九十九條第一項前段、第三百零一條、第三百零六
條，刑法第二百六十六條第一項前段、第二項、第四十二條第二項，罰金罰鍰提高標
準條例第一條前段，第二條，判決如主文。
中    華    民    國      八十九      年       一       月      七      日
                                        法  官    李  國  增
右正本證明與原本無異。
如不服本判決，應於送達後十日內向本院提出上訴狀（須附繕本），上訴於台灣高等
法院台中分院。
                                        書記官
中    華    民    國      八十九      年       一       月      七      日
附錄法條：
刑法第二百六十六條第一項前段：在公共場所或公眾得出入之場所賭博財物者，處一
                              千元以下罰金。


司法院資訊處製作；財團法人民間司法改革基金會備份。
